臺灣高雄地方法院交通事件裁定　　　　 96年度交聲字第455號
原處分機關　高雄市政府
異　議　人
即受處分人　甲○○
　　　　　　國民
上列異議人即受處分人因違反道路交通管理處罰條例案件，對於
高雄市政府交通局交通事件裁決中心民國96年5 月16日所為之處
分（高市府交裁字第裁 32－B00000000號），聲明異議，本院裁
定如下：
    主  文
異議駁回。
    理  由
一、異議意旨略以：異議人即受處分人甲○○於民國91年 9月23
    日15時30分許前某時，駕駛登記所有之車號XW-9900 號自用
    小客車，後停放在高雄市○○路上，經高雄市警察局警察大
    隊以違反交通管理處罰條例第15條第1 項第5 款、第22條第
    1 項第7 款（即舊法之交通管理處理條例第22條第1 項第6
    款）規定，舉發其持逾期駕駛執照駕車、行車執照有效期屆
    滿，不依規定換領而行駛，而以高雄市政府警察局舉發違反
    道路交通管理事件第BO0000000 號、第BO0000000 號通知單
    舉發之，嗣高雄市交通事件裁決中心乃於96年5 月16日，以
    高市府交裁字第裁32－BO0000000 號裁決書裁處其使用註銷
    駕駛執照駕車部分罰鍰一萬二千元。異議人以91年9 月23日
    15時20分許係上開車輛停放在瑞隆路前，廖建中駕駛車輛倒
    車時，其貨車後方撞到異議人上開XW-9900 號自小客車的前
    方引擎蓋，當時異議人車輛上沒有人，是停車熄火停放在異
    議人住家前方處，異議人並未使用逾期駕駛執照駕車，為此
    ，爰依法聲明異議，請求撤銷原處分云云。
二、經查：
(一)、按行政罰法第27條第1 項、第2 項明文規定：「行政罰之裁
    處權，因3 年期間之經過而消滅。前項期間，自違反行政法
    上義務之行為終了時起算。但行為之結果發生在後者，自該
    結果發生時起算。」，此規定固然明白揭櫫行政罰裁處之時
    效期間為3 年，惟行政罰法第45條第1 項、第2 項亦明白規
    定：「本法施行前違反行政法上義務之行為應受處罰而未經
    裁處，於本法施行後裁處者，除第15條、第16條、第18 條
    第2 項、第20條及第22條規定外，均適用之。前項行政罰之
    裁處權時效，自本法施行之日起算」，其立法理由第3 點更
    明揭：「本法施行前違反行政法上義務之行為應受處罰而未
    經裁處者，於本法施行後裁處時，其裁處權時效，除非個別
    行政法律另有規定，依其規定外，均自本法施行之日起算。
    至於有關時效期間之規定，自仍適用本法」；參以94年8 月
    8 日行政院院台規字第0940020908號函訂定發布之行政機關
    因應行政罰法施行應注意之法制事項第10點亦規定：「本法
    施行後，第27條第1 項所定行政罰之裁處權因3 年期間而消
    滅；本法施行前，違反行政法上義務之行為應受處罰而未經
    裁處，於本法施行後裁處者，上開第27條第1 項所定裁處權
    時效之計算，應注意依本法第45條第2 項規定辦理」。查道
    路交通管理處罰條例就裁處權時效並無特別規定，是以有關
    道路交通管理處罰條例案件之裁處權時效，悉依行政罰法第
    45條第2 項之規定辦理，而行政罰法業已於95年2 月5 日生
    效施行，本件高雄市政府高市府交裁字第裁32-B00000000
    號違反道路交通管理事件裁決書裁決日期係於96年5 月16日
    ，尚在自95年2 月5 日起算3 年之裁處權時效內，並無行政
    罰時效消滅之情事，合先敘明。
(二)、次查，91年9 月23日下午15時30分許，異議人上開車輛在高
    雄市○○路與廖建中所駕駛之自小貨車肇事，當時丙○○坐
    在自小貨車駕駛座旁，由廖建中倒車，該貨車後方就撞到異
    議人XW-9900 號自小客車的前方引擎蓋，當時異議人車上沒
    有人，是停車熄火停在異議人住處前方，撞到之後，異議人
    才從家裡出來看是怎麼回事，之後有警察到場處理等語，此
    雖業經證人丙○○於96年8 月15日本院調查時到庭具結證述
    在卷，惟異議人所辯稱該車停在那裡很久了，是伊三個兒子
    當中1 個開去停放的，是哪1 個兒子伊不知道，並非伊所駕
    駛停放，異議人並未使用逾期駕駛執照駕車云云，經查證人
    即到場處理警員乙○○於同日調查時到庭具結證稱：當時伊
    獲報到現場處理，雙方確實陳述是貨車倒車撞到自小客車，
    當時自小客車是熄火停車狀態，伊到現場先問異議人，車子
    是何人所有，異議人說登記在異議人名下，伊再問異議人駕
    駛人是誰，異議人說是她，異議人陳述是在肇事前10小時左
    右，親自駕車將該自小客車停放在該處，伊跟異議人說這駕
    照已經逾期三年了，是異議人開的車還是異議人的家人開車
    來停放的？異議人還說就是她開來停放的，並說停了10個小
    時左右，如伊今日庭呈訪談記錄表影本四張，故伊才會舉發
    異議人使用逾期駕照及行照駕駛，伊有反問異議人是妳開來
    停放的嗎，不要為了保險這樣陳述，使用逾期駕照責任可能
    更重，異議人還說是她開來停的，但希望不要拿出駕照及行
    照，因為警員當場製作報告，不能不請肇事者提出證件，所
    以伊還是請異議人出示駕照及行照，伊上開所述實在，不然
    也不會在談話記錄表上如此記載等語綦詳，核與卷附高雄市
    政府警察局道路交通事故調查報告表、交通事故談話紀錄表
    等相符，本院復審酌證人即警員為依法執行職務之人，當公
    正依法處理，本件證人與異議人又查無何冤仇，理應無陷害
    之由，其證言與常情亦非有違，堪信為真實，是異議人上開
    所辯，應係事後卸責之詞，尚無可採。
三、綜上，原處分機關以異議人於上開時、地使用註銷駕駛執照
    駕車之違規事實明確，依前揭法規規定，裁處異議人罰鍰12
    , 000 元，於法有據，裁罰額度亦無不當，異議人執前開情
    詞聲明異議，為無理由，應予駁回。
四、據上論斷，依道路交通案件處理法第19條，裁定如主文。
中　　華　　民　　國　　96　　年　　12　　月　　26　　日
                  交通法庭  法　官  吳金芳
以上正本證明與原本無異。
如不服本裁定應於送達後5日內向本院提出抗告狀。
中　　華　　民　　國　　96　　年　　12　　月　　28　　日
                            書記官  周美
